臺灣臺中地方法院刑事判決
110年度易字第2468號
聲  請  人  臺灣臺中地方檢察署檢察官
被      告  林憲濃



上列被告因賭博案件，經檢察官聲請簡易判決處刑(110年度偵字
第13014號)，本院臺中簡易庭(110年度中簡字第2611號)認不宜
逕以簡易判決處刑，改由本院刑事庭依通常程序審理後，判決如
下:
    主    文
林憲濃共同犯圖利聚眾賭博罪，處有期徒刑叁月，如易科罰金，
以新臺幣壹仟元折算壹日。扣案如附表所示之物，均沒收；未扣
案之犯罪所得新臺幣貳拾萬壹仟玖佰伍拾肆元沒收，於全部或一
部不能沒收或不宜執行沒收時，追徵其價額。 
    犯罪事實
一、林憲濃自民國107年8月中旬某日起，自真實姓名年籍不詳之
    成年人取得「巨力簽賭網站」(網址:ag.gg868.net；代理之
    經營方式可抽取賭客下注金額之70%作為傭金)、「KS1688簽
    賭網站」(網址:ag.ks1688.net；總代理之經營方式可抽取
    賭客下注金額之80%作為傭金)、「老虎簽賭網站」(網址:ag
    .tiger9999.net；代理之經營方式可抽取賭客下注金額之50
    %作為傭金)等賭博網站之前開管理權限後，即與上開不詳之
    成年人共同基於意圖營利供給賭博場所、聚眾賭博之集合犯
    意聯絡，在其位於臺中市○○區○○路000巷000號之15前居所，
    以如附表所示之電腦設備連結網際網路，使用前開管理階層
    之帳號、密碼登入上開賭博網站之管理介面，開設帳號、密
    碼予其所招攬身分不詳之「耀」、「俊」、「阿仕」、「阿
    耀」、「阿德」、「阿曜」、「dm」、「瓜」、「小豬」、
    「阿思」、「咖啡」、「阿政」、「Alx」、「羅」、「瓜
    哥」；「辰」、「阿隆」等會員賭客，供該等會員賭客自行
    上網連結上開賭博網站網頁自行下注簽賭。其賭博方式係以
    國內外運動賽事之比賽結果輸贏作為簽注之標的，每注最低
    下注金額為新臺幣(下同)100元、最高下注金額為2萬元不等
    ，若押中，可獲得1倍之彩金；如未押中，則賭金悉歸該等
    網站所有，林憲濃從中共獲得20萬1954元之利益，其即以此
    方式共同經營上開賭博網站以牟利。嗣於110年3月18日上午
    11時27分，為警持本院核發之搜索票至上址執行搜索後，扣
    得其經營前開賭博所用如附表所示之電腦設備，而查獲上情
    。
二、案經臺中市政府警察局第三分局報告臺灣臺中地方檢察署檢
    察官偵查後聲請簡易判決處刑。
    理    由
一、本判決引用之非供述證據，無證據證明係公務員違背法定程
    序所取得，亦無顯有不可信之情況，檢察官及被告林憲濃於
    本院審理時均同意該等證據有證據能力，並經本院於審理期
    日提示予被告告以要旨，為合法調查，應認均得作為證據。
二、認定犯罪事實所憑之證據及理由:
(一)被告於偵查中及本院審理時對上開犯罪事實均已認罪，復與
    下列證據相符，其自白具有任意性，足徵合於事實，堪以採
    信。
  1.臺中市政府警察局第三分局搜索扣押筆錄、扣押物品目錄表
　　(偵卷第21至25頁)。
　2.「巨力簽賭網站」、「KS1688簽賭網站」、「老虎簽賭網站
    」之網站擷圖列印資料(偵卷第29至48頁)。
　3.並有如附表所示之電腦設備扣案可證。
(二)綜上所述，本案事證明確，被告上開犯行，堪以認定，應予
    依法論科。
三、論罪科刑:
(一)按刑法第268條圖利供給賭博場所罪，本不以其場所為公眾
    得出入者為要件，而所謂之「賭博場所」，只要有一定之所
    在可供人賭博財物即可，非謂須有可供人前往之一定空間場
    地始足為之。且以現今科技之精進，電話、傳真、網路均可
    為傳達賭博訊息之工具，例如主觀上有營利意圖而提供網址
    供人賭博財物者，亦屬提供賭博場所之一種，而以傳真或電
    話之方式簽注號碼賭博財物，與親自到場簽注賭博財物，僅
    係行為方式之差異而已，並不影響其為犯罪行為之認定(最
    高法院94年度台非字第108號判決意旨參照)。又所稱「聚眾
    賭博」，係指聚集不特定人參與賭博之行為，自不以參加賭
    博之不特定多數人同時聚集於一處，共同從事賭博行為為必
    要，縱未於現實上同時糾集多數人於同一處所，而係聚集眾
    人之財物進行賭博者，例如以電話、傳真或網際網路之方式
    供不特定多數人簽賭之行為，亦可成立。
(二)核被告所為，係犯刑法第268條前段之意圖營利供給賭博場
    所罪及刑法第268條後段之意圖營利聚眾賭博罪。按刑事法
    若干犯罪行為態樣，本質上原具有反覆、延續實行之特徵，
    立法時既予特別歸類，定為犯罪構成要件之行為要素，則行
    為人基於概括之犯意，在密切接近之一定時地持續實行之複
    次行為，倘依社會通念，於客觀上認為符合一個反覆、延續
    性之行為觀念者，於刑法評價上，即應僅成立一罪。學理上
    所稱「集合犯」之職業性、營業性或收集性等具有重複特質
    之犯罪均屬之，例如經營、從事業務、收集、販賣、製造、
    散佈等行為概念者皆是（最高法院95年度台上字第1079號判
    決意旨參照）。查被告自107年8月中旬某日起至110年3月18
    日為警查獲時止，持續以前揭方式經營上開賭博網站，堪認
    其自始即基於反覆實施供給賭博場所及聚眾賭博之單一決意
    ，且其行為本質上具有反覆、延續性之特徵，應各成立集合
    犯之實質上一罪。
(三)被告與上開不詳之成年人間，就前開犯行，有犯意聯絡及行
    為分擔，應論以共同正犯。
(四)被告以一行為同時觸犯上開2罪，為想像競合犯，應依刑法
    第55條前段規定，從情節較重之圖利聚眾賭博罪處斷。
(五)爰審酌被告正值青壯、非無謀生能力，不思循正途賺取所需
    ，竟為貪圖不法利益而為本案犯行，助長以僥倖心態獲取財
    物之社會風氣，所為實有不該，惟考量被告僅為上開賭博網
    站之總代理或代理者，並非該等賭博網站之主要經營者，復
    於犯後坦承犯行，其智識程度及家庭經濟狀況等一切情狀，
    量處如主文所示之刑，並諭知易科罰金之折算標準。
四、沒收:
(一)按供犯罪所用、犯罪預備之物或犯罪所生之物，屬於犯罪行
    為人者，得沒收之，刑法第38條第2項前段定有明文。查如
    附表所示之電腦設備等物，均為被告所有，且供本案犯行所
    用，業據被告供明在卷，爰均依刑法第38條第2項前段規定
    ，宣告沒收。
(二)按犯罪所得，屬於犯罪行為人者，沒收之，於全部或一部不
    能沒收或不宜執行沒收時，追徵其價額，刑法第38條之1第1
    項前段、第3項定有明文。查被告於偵查中已供稱:其本案實
    際獲利為20萬1954元等語(偵卷第65頁)，該金額即為其本案
    之犯罪所得，且未扣案，應依刑法第38條之1第1項前段、第
    3項規定宣告沒收，於全部或一部不能沒收或不宜執行沒收
    時，追徵其價額。　　
五、不為無罪諭知部分:
(一)公訴意旨另略以:被告除上開有罪部分外，其所為尚構成修
    正前刑法第266條第1項前段之普通賭博罪嫌等語。 
(二)按犯罪事實應依證據認定之，無證據不得認定犯罪事實。又
    不能證明被告犯罪者，應諭知無罪之判決，刑事訴訟法第15
    4條第2項、第301條第1項分別定有明文。復按修正前刑法第
    266條第1項前段之普通賭博罪，係以「在公共場所或公眾得
    出入之場所」作為要件。所謂「公共場所」，係指特定多數
    人或不特定之人得以出入、集合之場所；所謂「公眾得出入
    場所」，係指非屬公共場所，而特定多數人或不特定之人於
    一定時段得進出之場所。查本案係網路賭博，賭客係以設定
    之特定密碼、會員帳號，連線上線至該網站，而被告於本院
    審理時供稱:「我看不到其他賭客與莊家對賭的情形，其他
    賭客也看不到我與莊家對賭的情形」等語，足見其賭博活動
    及內容具有一定封閉性，僅為對向參與賭博之人相互聯繫，
    其他賭客無從知悉其等對賭之事，對於其他人而言，形同一
    個封閉、隱密之空間，在正常情況下，以此種方式交換之訊
    息具有隱私性，故利用上開方式向他人下注，因該簽注內容
    或活動並非他人可得知悉，尚不具公開性，即難認係在「公
    共場所」或「公眾得出入之場所」賭博，不能論以刑法第26
    6條第1項前段之普通賭博罪，此參照修正後增訂之刑法第26
    6條第2項「以電信設備、電子通訊、網際網路或其他相類之
    方法賭博財物者，亦同」之規定，業經總統於111年1月12日
    以華總一義字第11100001931號令公布，於同年月14日施行
    ，業將此因科技之精進新興賭博之行為，循立法途徑修法明
    定，以符罪刑法定之原則。公訴意旨此部分雖以被告係提供
    線上虛擬之公眾得出入之場所聚眾賭博，認被告之行為亦構
    成修正前刑法第266條第1項前段之普通賭博罪嫌，然依修正
    前刑法第266條第1項前段之客觀文義所指，應限於外觀可見
    、實體之場所，本難擴張適用至網際網路或網站，更難認網
    際網路或網站所提供之裝置或技術與「場所」之概念相符，
    不得遽予擴張解釋或類推適用之。是本案被告透過網際網路
    經營上開賭博網站，接受賭客投注，並無一得由不特定人共
    見共聞，並得穿梭其中之空間存在，尚難符合公共場所或公
    眾得出入之場所之要件。故被告此部分所為，自與修正前刑
    法第266條第1項前段規定之要件不同，不能論以普通賭博罪
    ，此部分原應為被告無罪之諭知，惟公訴意旨認此部分與前
    開論罪科刑部分具有想像競合犯之裁判上一罪關係，爰就此
    部分為不另為無罪判決之諭知，附此敘明。
六、適用之法律:
(一)刑事訴訟法第299條第1項前段。
(二)刑法第28條、第268條、第55條前段、第41條第1項前段、第
    38條第2項前段、第38條之1第1項前段、第3項。
(三)刑法施行法第1條之1第1項。
本案經檢察官楊仕正提起公訴，檢察官陳永豐到庭執行職務。
中　　華　　民　　國　　111 　年　　1 　　月　　17　　日
                  刑事第七庭    法  官  丁智慧
以上正本證明與原本無異。
如不服本判決應於收受送達後20日內向本院提出上訴書狀，並應
敘述具體理由；其未敘述上訴理由者，應於上訴期間屆滿後20日
內向本院補提理由書（均須按他造當事人之人數附繕本）「切勿
逕送上級法院」。
                                書記官  資念婷
中　　華　　民　　國　　111 　年　　1 　　月　　17　　日
附錄本案論罪科刑法條全文：
刑法第268條
意圖營利，供給賭博場所或聚眾賭博者，處3年以下有期徒刑，
得併科9萬元以下罰金。

附表:
編號  扣案物品名稱及數量  1 i-COOLTW電腦主機1臺(含電源線1組及滑鼠、鍵盤各1個)  2 ASUS電腦螢幕1臺